臺灣基隆地方法院民事裁定  
110年度監宣字第115號
聲  請  人  謝炳省  

相對人即受
監護宣告人  謝欽滿  

利害關係人  謝于媗  

上列聲請人聲請對相對人監護宣告事件，本院裁定如下：
    主  文
宣告謝欽滿（男、民國00年0月00日生、身分證統一編號：Z0000
00000號）為受監護宣告之人。
選定謝炳省（男、民國00年0月00日生、身分證統一編號：Z0000
00000號）為受監護宣告之人之監護人。
指定謝于媗（女、民國00年0月00日生、身分證統一編號：Z0000
00000號） 為會同開具財產清冊之人。
聲請費用由受監護宣告之人負擔。
    理  由
一、聲請意旨略以：聲請人之父即相對人謝欽滿因跌倒頭部撞傷
    ，致不能為意思表示或受意思表示，為此聲請對其為監護之
    宣告，並聲請選任聲請人為監護人及指定利害關係人謝于媗
    為會同開立財產清冊之人等語。
二、按對於因精神障礙或其他心智缺陷，致不能為意思表示或受
    意思表示，或不能辨識其意思表示之效果者，法院得因本人
    、配偶、四親等內之親屬、最近一年有同居事實之其他親屬
    、檢察官、主管機關或社會福利機構之聲請，為監護之宣告
    ，民法第14條第1項定有明文。次按受監護宣告之人應置監
    護人；法院為監護之宣告時，應依職權就配偶、四親等內之
    親屬、最近一年有同居事實之其他親屬、主管機關、社會福
    利機構或其他適當之人選定一人或數人為監護人，並同時指
    定會同開具財產清冊之人；法院選定監護人時，應依受監護
    宣告之人之最佳利益，優先考量受監護宣告之人之意見，審
    酌一切情狀，並注意下列事項：一受監護宣告之人之身心狀
    態與生活及財產狀況。二受監護宣告之人與其配偶、子女或
    其他共同生活之人間之情感狀況。三監護人之職業、經歷、
    意見及其與受監護宣告之人之利害關係。四法人為監護人時
    ，其事業之種類與內容，法人及其代表人與受監護宣告之人
    之利害關係，民法第1110條、第1111條第1項及第1111條之1
    亦分別定有明文。
三、經查：
  ㈠聲請人主張之前揭事實，業據其提出戶籍謄本、中華民國身
    心障礙證明為證。復經本院囑託長庚醫療財團法人基隆長庚
    紀念醫院就相對人之精神狀態予以鑑定，鑑定結果略以：謝
    員（即相對人）目前呈現臥床、無口語表達及自理能力，使
    用尿布及鼻胃管之狀態。其生活狀況及現在身心狀態經檢查
    結果：臥床，雙眼無神，對外界事務之適當知覺理會能力嚴
    重缺損，語言表達功能缺損，無法與人正常溝通及交流，思
    覺失調，接受、維持及保存外界訊息之能力嚴重缺損，不具
    備經濟活動能力及管理處分自己財產之能力，日常生活無法
    自理，需專人24小時全日照護，社會功能嚴重缺損。綜合以
    上所述，謝員之過去生活史、疾病史、身體檢查及精神狀態
    檢查結果，認目前謝員因「重度失智症」，致其為意思表示
    、受意思表示和辨識其意思表示效果之能力已達「完全不能
    」之程度，可為「監護宣告」等語，有長庚醫療財團法人基
    隆長庚紀念醫院110年11月23日長庚院基字第1101100047號
    函附精神鑑定報告書乙件在卷可按。綜合上情，足認相對人
    確因心智缺陷，已達不能為意思表示或受意思表示之程度。
    從而，聲請人聲請對相對人為監護之宣告，為有理由，應予
    准許。
  ㈡本院參酌上開鑑定報告、聲請人之主張及本院調查結果，認
    聲請人謝炳省為相對人之子，與相對人關係密切，並由其協
    助相對人之醫療照護事務，自適宜擔任相對人之監護人；而
    利害關係人謝于媗為相對人之女，亦為相對人之至親，且有
    擔任開具財產清冊之人之意願，業據其到庭陳述明確（見本
    院110年12月22日訊問筆錄），參以相對人最近親屬即聲請
    人、利害關係人均同意由聲請人擔任相對人之監護人、利害
    關係人擔任開具財產清冊人，亦有渠等陳述在卷（見同上訊
    問筆錄）。本院審酌上情，認由聲請人擔任監護人，應符合
    受監護宣告之人之最佳利益，爰選定聲請人為監護人，並指
    定謝于媗為會同開具財產清冊之人。另監護人謝炳省應依據
    民法第1113條準用同法第1099條第1項之規定，對於受監護
    宣告之人即相對人之財產，會同謝于媗於2個月內開具財產
    清冊，並陳報法院，併此敘明。
四、依家事事件法第164條第2項，裁定如主文。
中　　華　　民　　國　　111 　年　　1 　　月　　3 　　日
                   家事法庭     法  官　黃永定  
以上正本係照原本作成。
如對本裁定抗告須於裁定送達後10日內向本院提出抗告狀。
中　　華　　民　　國　　111 　年　　1 　　月　　3 　　日
                                書記官　佘筑祐